臺灣彰化地方法院刑事附帶民事訴訟判決
                                   111年度簡附民字第62號
原      告  郭秀貴


被      告  楊淑鈴

上列被告因本院111年金簡字第50號洗錢防制法等案件，經原告
提起附帶民事訴訟，本院判決如下：
    主      文
原告之訴及其假執行之聲請均駁回。
    事實及理由
一、原告主張：如附件刑事附帶民事起訴狀所載。
二、被告楊淑鈴未為任何聲明或陳述，亦未提出任何書狀。
三、按因犯罪而受損害之人，於刑事訴訟程序固得附帶提起民事
    訴訟，對於被告及依民法負賠償責任之人，請求回復其損害
    ，但其提起該項訴訟，須限於起訴之犯罪事實侵害個人私權
    致生損害者，始得為之，否則縱令得依其他事由，提起民事
    訴訟，亦不得於刑事訴訟程序附帶為此請求。又法院認為原
    告之訴不合法或無理由者，應以判決駁回之，刑事訴訟法第
    502條第1項定有明文。
四、經查，本件被告被訴於民國110年1月2日以臉書通訊軟體向
    孫意雯稱申辦門號可得新臺幣（下同）1,500元，孫意雯因
    而於同年月3日申辦門號0000000000號，並將SIM卡交付被告
    ，嗣被告將上開門號交付詐欺集團成員，上開門號即遭詐騙
    集團成員用以詐騙游秀琴，檢察官因而認被告就提供孫意雯
    所申辦之門號0000000000號予詐欺集團使用，致游秀琴遭詐
    欺部分，涉犯刑法第30條第1項、第339條第1項之幫助詐欺
    取財罪，嗣由本院以111年度金簡字第50號判決有罪等情，
    有上開案號起訴書、判決書存卷可參。足見被告係因於110
    年1月3日收取孫意雯所申辦0000000000號SIM卡並交付詐欺
    集團成員，始被訴涉犯本案幫助詐欺取財罪，然原告起訴狀
    係主張被告於109年12月20日、21日帶孫意雯至門市申辦門
    號0000000000號、0000000000號，並將上開2門號交予詐欺
    集團成員，致原告遭詐欺集團成員持用上開2門號詐騙36萬
    元等情。依原告主張之事實，與本案刑事訴訟起訴之事實並
    不相同，且卷內並無任何證據證明被告涉犯於109年12月20
    日、21日收受孫意雯申辦之上開2門號並交付詐欺集團使用
    之犯罪行為，是原告本件損害賠償請求即無法認定係因本案
    犯罪而受損害。依據前揭說明，原告此部分之訴為不合法，
    應予以駁回，其假執行之聲請亦失所附麗，併予駁回。
五、據上論斷，應依刑事訴訟法第502條第1項，判決如主文。
中　　華　　民　　國　　111 　年　　5 　　月　　31　　日
                  刑事第六庭  法  官  范馨元
以上正本證明與原本無異。
如不服本判決應於收受判決後20日內向本院提出上訴書狀，並應
敘述具體理由。其未敘述上訴理由者，應於上訴期間屆滿後20日
內向本院補提理由書(均須按他造當事人之人數附繕本)「切勿逕
送上級法院」。
中　　華　　民　　國　　111 　年　　5 　　月　　31　　日
                              書記官  許原嘉